臺灣臺中地方法院刑事判決　　　　　　　　　　　　九十一年度訴字第二六一號
　　公　訴　人　臺灣臺中地方法院檢察署檢察官
　　被　　　告　丙○○
右列被告因搶奪等案件，經檢察官提起公訴（九十一年度偵字第一四五八六號）及移
送併案（九十一年度偵字第一二九二四號），本院判決如左：
    主  文
丙○○連續意圖為自己不法之所有，而搶奪他人之動產，累犯，處有期徒刑貳年陸月
。
扣案機車鑰匙貳支均沒收。
    事  實
一、丙○○前於民國七十八年間，因犯竊盜罪，經臺灣士林地方法院判處有期徒刑三
    年確定，於八十三年六月三十日假釋；又於假釋期間內，因犯竊盜、搶奪、肅清
    煙毒條例等罪，經臺灣板橋地方法院定執行刑為有期徒刑五年二月確定，並與前
    揭假釋撤銷執行殘刑合併執行，於八十九年十月九日假釋期滿未經撤銷假釋以已
    執行論。詎仍不知悔改，竟意圖為自己不法之所有，基於竊盜概括犯意，於九十
    一年七月一日下午三時許，在臺中市○○路○段二○七巷三○號前，以路邊撿拾
    之機車鑰匙，竊取甲○○所有車牌號碼ＯＹＡ—三六○號重型機車，尚未得手之
    際，即為車主甲○○發覺而報警查獲，並扣得上開機車鑰匙一支。嗣丙○○基於
    同一竊取機車之概括犯意，且因積欠他人債務，無力償還，意圖利用機車行搶，
    再於九十一年七月二十九日上午十一時三十分許，在臺中縣大肚鄉○○路加油站
    旁，以自備鑰匙，竊取丁○○所有車牌號碼ＪＧＰ—二一二號重型機車得手。復
    意圖為自己不法之所有，基於搶奪概括犯意，騎乘上開機車，先於同日上午十二
    時二十五分許，在臺中市○○路與梅川西路口，趁乙○○騎乘機車未及防備之際
    ，自後搶奪乙○○置於機車踏板上之皮包一只〔內有現金新台幣（下同）三千八
    百二十九元及行動電話一支〕得手後逃逸；再於同日上午十二時三十分許，在臺
    中市○○○路與民權路口，趁戊○○騎乘機車未及防備之際，自後搶奪戊○○置
    於機車踏板上之皮包一只（內有現金三千五百八十二元及行動電話一支）得手後
    逃逸。嗣於同日上午十二時三十分許，丙○○騎乘機車行經臺中市○○○路與民
    生北路口時，因見警員趕至，一時心慌，撞及路旁自用小客車，人車倒地，而為
    警逮捕，並在丙○○騎乘之機車上起獲乙○○、戊○○右揭遭搶物品及扣得丙○○所有供行竊用之機車鑰匙一支。
二、案經臺中市警察局第一分局、第三分局分別報告臺灣臺中地方法院檢察署檢察官
    偵查起訴及移送併案。
    理  由
一、右揭犯罪事實，業據被告丙○○於本院審理時坦承不諱（見本院卷第一六至一八
    頁，本院九十一年十月八日審判筆錄第二、三頁），核與被害人甲○○、丁○○
    、乙○○、戊○○等人指訴情節相符（見一二九二四號偵卷第一二頁、一四五八
    六號偵卷第一三至一五、五六頁），並有贓物認領保管收據四紙附卷可稽（見一
    二九二四號偵卷第一三頁、一四五八六號偵卷第一六、一七、六一頁），復有上
    開機車鑰匙二支扣案可資佐證，足見被告自白與事實相符。本件事證明確，被告
    犯行堪以認定。
二、核被告所為，係犯刑法第三百二十條第一項竊盜、第三百二十五條第一項搶奪罪
    。被告行竊甲○○機車部分之犯行，已著手於犯罪之實行而不遂，為未遂犯。被
    告先後一次竊盜既遂、一次竊盜未遂及二次搶奪犯行，時間緊接，犯罪構成要件
    相同，顯係基於概括犯意為之，應依連續犯之規定分別論以一情節較重之竊盜既
    遂罪及搶奪罪，並各加重其刑。公訴人雖未就被告行竊甲○○機車部分之犯行提
    起公訴，惟此部分起訴成罪之竊盜犯行有連續犯之裁判上一罪關係，為起訴效力
    所及，且經檢察官移送併案，本院自得併予審理。又被告於內勤檢察官訊問時已
    表明：偷ＪＧＰ—二一二號機車即係準備去作案搶錢（見一四五八六號偵卷第三
    九頁），是其所犯竊盜及搶奪二罪間，有手段目的之牽連關係，為牽連犯，應依
    刑法第五十五條規定，從情節較重之搶奪罪處斷。公訴意旨認被告所犯前揭二罪
    應予分論併罰，容有未洽，併予敘明。被告前於七十八年間，因犯竊盜罪，經臺
    灣士林地方法院判處有期徒刑三年確定，於八十三年六月三十日假釋；又於假釋
    期間內，因犯竊盜、搶奪、肅清煙毒條例等罪，經臺灣板橋地方法院定執行刑為
    有期徒刑五年二月確定，並與前揭假釋撤銷執行殘刑合併執行，於八十九年十月
    九日假釋期滿未經撤銷假釋以已執行論，有臺灣高等法院被告全國前案紀錄表及
    刑案資料查註紀錄表在卷可參（見一四五八六號偵卷第三頁，本院卷第七、八、
    一○頁），其於有期徒刑執行完畢五年內再犯本件有期徒刑以上之罪，為累犯，
    應依法遞加重其刑。爰審酌被告素行不佳，曾犯如事實欄所載各罪，有上開前案
    紀錄表可憑，身體健全，不思努力工作賺取正當酬勞，竟藉行竊及行搶手段牟取
    他人財物，惡性非輕，惟被告於下手行搶時，並未刻意傷害被害人之身體，業據
    被害人戊○○陳明在卷（見本院九十一年十月八日審判筆錄第五頁），且犯罪後
    坦承犯行，表示悔意等一切情狀，量處如主文所示之刑。公訴人就被告搶奪部分
    犯行，具體求處有期徒刑三年六月，尚嫌過重，附此敘明。扣案機車鑰匙二支，
    為被告所有供犯罪所用之物，業據被告供明在卷（見本院九十一年十月八日審判
    筆錄第三、四頁），爰依刑法第三十八條第一項第二款規定，宣告沒收。
據上論斷，應依刑事訴訟法第二百九十九條第一項前段，刑法第五十六條、第三百二
十條第一項、第三百二十五條第一項、第五十五條、第四十七條、第三十八條第一項
第二款，罰金罰鍰提高標準條例第一條前段，判決如主文。
本案經檢察官林彥良到庭執行職務。
中      華      民      國      九十一    年      十    月    二十二    日
                                臺灣臺中地方法院刑事第四庭
                                    審判長法  官  鄭 文 祺
                                  法  官  張 靜 琪
                                          法  官  羅 智 文
右正本證明與原本無異。
如不服本判決，應於送達後十日內向本院提出上訴狀（須附繕本），上訴於臺灣高等
法院臺中分院。
                                          書記官
中      華      民      國      九十一    年      十    月    二十四    日
附錄論罪科刑法條
刑法第三百二十條第一項、第三項
意圖為自己或第三人不法之所有，而竊取他人之動產者，為竊盜罪，處五年以下有期
徒刑、拘役或五百元以下罰金。
前二項之未遂犯罰之。
刑法第三百二十五條第一項
意圖為自己或第三人不法之所有，而搶奪他人之動產者，處六月以上五年以下有期徒
刑。
